# 作为基金及基金 GP 的 LP 之会计处理问题

提问人：Ralph 小王子 时间：2021-09-02 13:33:06
陈版及论坛各位大神好
现有如下问题请教：A公司拟与其他投资人共同设立基金，基金规模为 20 亿，该基金将以合伙企业的方式设立，其中A公司作为LP出资 6 亿，占基金规模的30%，基金GP出资 2000 万，占基金规模的1%。
同时基金GP中，A公司亦作为LP参与投资基金GP， 2000 万出资中A公司出资 800 万。
在基金协议中又有如下约定，基金投决会共 7 人，其中A公司代表 2 人，其他公司代表 5 人，投资决议需 4 人及以上同意方能通过。
基金的分红方式如下：收益优先满足有限合伙人的投资成本回收，有盈余后再满足有限合伙人年收益的10%收益门槛，再有盈余后按照有限合伙人与普通合伙人6:4的比例分配。
如上基本情况所描述，对于A公司而言，其有两项投资，一是对基金的投资，二是对基金GP的投资，请教陈版及各位大神该两项投资应作如何核算？
如果按照投决会的票数设置来看，A公司对于基金有重大影响，是否应按权益法核算？但事实上A公司对于基金或基金GP均是有限合伙人，这种情况下该如何考虑？望陈版及各位大神指点迷津~

回答人：chenyiwei
要考虑以下问题：
1 、该合伙企业设立的目的？其投资对象是否已经事先确定，或者在合伙协议中明确约定了特定范围？
2 、A作为出资30%的LP，与其他LP如何分享合伙企业收益和承担亏损？
3 、为何GP对于超额收益的分享比例达到40%，超过一般常见的 20 ～30%水平？从投资对象和投资策略来看，预计可获得超额收益的可能性多大？
4 、合伙企业是否谋求取得对被投资企业的控制、共同控制或重大影响，还是多样化、分散化的财务性投资？被投资企业与A公司之间是否存在同行业、上下游等协同效应？
5 、除A公司以外的其他LP的背景，是否均为财务投资人，A公司为LP中唯一的实业经营企业？